# 关于处置控股子公司的问题

提问人：心的 飞跃 时间：2022-09-20 11:12:40
请教陈版主，公司对控股子公司甲持股60%，对控股子公司乙持股70%，同时甲对乙持股10%。甲要进行清算注销，目前税务已注销，清算资产已分配，公司投资成本 300 万元，清算分配收回 600 万元，仅剩工商和银行账户待注销，但由于特殊原因，甲现在不能进行工商注销，随之银行账户也不能注销。在甲工商未注销的情况下，公司收到的清算分配如何处理，合并报表如何处理？

回答人：chenyiwei
“甲现在不能进行工商注销，随之银行账户也不能注销”的具体原因是什么？甲的对外负债是否清偿完毕，其资产是否已经处置完毕，仅剩余银行存款？甲对乙的10%股权是否已转移给母公司？
如果甲的资产、负债都已经处理完毕，账面上已无资产（或仅有少量银行存款），负债为零，且今后不可能再恢复经营，则仍可以视同清算实质上已结束，本公司个别报表层面可以终止确认对该甲公司的长期股权投资并确认处置（清算）收益。合并报表层面，因该甲公司尚未工商注销，故仍需纳入合并报表范围，但其纳入与否对合并报表层面影响应不大。

提问人：心的 飞跃 时间：2022-09-23 17:24:15
关于前述问题，进一步了解到，公司改变了对子公司甲的处置方案，准备撤销甲的注销登记。但是除了甲对乙的股权未转让给母公司外（由于乙公司已停止经营，甲对乙的投资已全额计提减值，无价值），其他资产负债已全部处置完毕，并进行了分配。后续可否将该分配作为减资处理？减资后，母公司重新投资新增注册资本，持股100%，后续可能有新的规划，要重启业务。

回答人：chenyiwei
也可以。